臺灣雲林地方法院刑事裁定　　　　　　 100年度偵聲字第14號
聲　請　人
即　被　告　張綾芝
上列聲請人即被告因詐欺案件（100 年度偵字第621 號），於偵
查中聲請具保停止羈押，本院裁定如下：
    主  文
聲請均駁回。
    理  由
一、聲請意旨略以：(一)依卷內所示資料，本案並無證據或事實足
    以證明或釋明被告有逃亡之虞，且實際上被告無通緝之前科
    記錄，無逃亡之可能性，再者，被告日前進入看守所之後，
    始發現懷孕，被告希望交保後能終止懷孕，而終止懷孕後身
    體虛弱，尚須多所時日調養身體，更無逃亡之可能。(二)本案
    與被告有接觸之相關共同被告或證人，湯智超已到庭已經製
    作筆錄，且經鈞院羈押在所，本案應無事實足認勾串共犯之
    情形。(三)本案經檢警佈線多時，進行通訊監察，此有譯文在
    卷為憑，亦有相關照片等物證，該等物證業經檢警蒐證附卷
    或扣押，該等物證既已附卷，絕無被湮滅或變造、偽造之可
    能。(四)被告除與湯智超認識外，對於其他涉及詐欺之共犯並
    無認識，既不認識，被告無反覆實施詐欺犯罪之可能性。(五)
    被告目前進入看守所後，經由驗孕知悉已經懷孕，終止懷孕
    必須在懷孕初期為之，一旦懷孕週數太大，已無法使用藥物
    ，而需動手術為之，假若鈞院仍維持羈押之裁定，則被告將
    於懷孕初期暫居在看守所，此對於被告及胎兒之健康將是十
    分不利，且危險之情況。(六)被告目前懷孕合併先兆性流產，
    ，亟需安胎，爰聲請准予被告具保停止羈押等語。
二、按被告究竟有無羈押之必要或執行羈押後有無繼續羈押之必
    要，應由法院按照訴訟進行程度及其他一切情事斟酌認定，
    至聲請停止羈押，除有刑事訴訟法第114 條各款所列情形之
    一不得駁回外，准許與否，法院亦有自由裁量之權，衡非被
    告所得強求（最高法院29年抗字第57號、46年台抗字第6 號
    、第21號判例參照）。
三、本件被告張綾芝犯詐欺案件，前經本院認為犯刑法第339 條
    第1 項之罪，嫌疑重大，有事實足認為有湮滅證據及勾串共
    犯之虞，並有反覆實施同一犯罪之虞，而有刑事訴訟法第1
    條第1 項第2 款、第101 條之1 第1 項第7 款之情形，非予
    羈押，顯難進行追訴，而有羈押之必要，於民國100 年1 月
    20日執行羈押，並禁止接見通信。
四、聲請人雖以前詞聲請具保停止羈押，惟經本院徵詢檢察官之
    意見，檢察官函覆稱：被告張綾芝原聲請羈押及裁定羈押之
    理由均屬俱在（援引羈押聲請書）認仍有羈押之必要等語，
    有臺灣雲林地方法院檢察署100 年2 月10日雲檢文義100 偵
    621 字第03845 號函1 份在卷可按。且被告所涉係以大陸幕
    後主嫌「阿哲」為首之詐騙集團組織，分別以黃健瑋、被告
    張綾芝之同居男友即湯智超為首，各組織車手集團，搜購多
    數人頭帳戶提供大陸詐騙集團，做為詐騙被害人匯款之用，
    且「阿哲」於向被害人詐騙得手後，隨即指示同案被告等人
    提領，並接續轉存其他帳戶洗錢，足見本案詐騙集團分工細
    緻，且本案尚有相關之共犯「阿哲」等人尚未查獲，有事實
    足認渠等有勾串共犯之虞，且偵查機關為追查渠等犯罪所得
    流向，渠等極可能隱匿或藏匿犯罪所得，亦有事實足認渠等
    有湮滅證據之虞，因此，本案既有多位共犯尚未查獲，足見
    仍有未遭查獲之人而得以繼續與被告共同行騙，復審酌被告
    所涉詐騙金額甚鉅，如准被告予停止羈押仍有可能再次加入
    詐欺集團共同犯罪，足認被告仍有相當誘因反覆實施同一犯
    罪之虞，羈押原因尚未消滅。又從被告詐欺犯罪之性質，對
    被害人受騙之後造成被害人財產上嚴重之損失，對社會秩序
    危害匪淺，為避免更多被害人不斷受騙，權衡國家刑事司法
    權之有效行使、社會秩序及公共利益、被告人身自由之私益
    及防禦權受限制之程度，認對被告維持羈押處分尚屬適當、
    必要，且合乎比例原則。至於，被告雖已懷孕約10週，有若
    瑟醫院診斷證明書附卷可參，然按羈押之被告懷胎5 月以上
    或生產後2 月未滿者，如經具保聲請停止羈押，不得駁回，
    刑事訴訟法第114 條第2 款定有明文，被告上述情形，仍不
    符合上開法定應停止羈押之規定；此外，本院另再函詢法務
    部矯正署雲林看守所被告之身體狀況，該所函覆稱：被告於
    100 年2 月6 日因突發性下體出血、腹痛等症，本所緊急戒
    送外醫至天主教若琵醫院急診，經醫師診斷為懷孕9 週2 天
    合併先兆性流產，疑泌尿道感染等情，有法務部矯正署雲林
    看守所100 年2 月10日雲所衛字第1003000104號函附卷足證
    。而且，依上開若瑟醫院診斷證明書醫囑欄所載「被告宜多
    休息並定期回診」，被告目前體況應無危急生命身體健康之
    虞，倘被告在所內發生自然流產之現象，監所人員會依法將
    被告送醫急救，亦有臺灣雲林地方法院檢察署公務電話紀錄
    單在卷可參，因此，被告目前雖懷孕合併先兆性流產，監所
    之人員在監所內亦會隨時注意被告之身體狀況，必要時亦得
    戒護就醫，非保外治療顯難痊癒之情，均附此敘明。
五、綜上所述，本案被告之羈押事由及必要性均仍存在，自無從
    以具保、責付或限制住居等侵害較小之手段代替。聲請人所
    請聲請具保停止羈押，尚難准許，應予駁回。
六、依刑事訴訟法第220 條，裁定如主文。
中    華    民    國   100    年    2     月    18    日
                  刑事第二庭  法  官  文昌
以上正本證明與原本無異。
如不服本裁定，應於裁定送達後5 日內向本院提出抗告狀（須附
繕本）。
                              書記官  張簡純靜
中    華    民    國   100    年    2     月    18    日